【裁判字號】    97,上訴,4764
【裁判日期】    971217
【裁判案由】    毒品危害防制條例
【裁判全文】
臺灣高等法院刑事判決                97年度上訴字第4764號
上  訴  人  臺灣桃園地方法院檢察署檢察官
上  訴  人
即  被  告  乙○○
                    （
選任辯護人  魏雯祈律師
            林鈺雄律師
            陳永來律師
上列上訴人因被告毒品危害防制條例案件，不服臺灣桃園地方法
院97年度訴字第342號，中華民國97年8月28日第一審判決（起訴
案號：臺灣桃園地方法院檢察署96年度偵字第26450號、第30806
號），提起上訴，本院判決如下：
    主  文
原判決撤銷。
乙○○販賣第三級毒品，處有期徒刑伍年陸月。扣案附表一編號
一所示之第三級毒品愷他命及其附著包裝物暨附表一編號二所示
之物均沒收；又販賣第三級毒品，處有期徒刑伍年陸月。扣案附
表二編號一所示之第三級毒品愷他命及其附著包裝物暨附表二編
號二、三、四、五所示之物均沒收。應執行有期徒刑柒年陸月。
扣案附表一編號一及附表二編號一所示之第三級毒品愷他命及其
附著包裝物暨附表一編號二、附表二編號二、三、四、五所示之
物均沒收。
    事  實
一、乙○○因自身染有毒癮，明知愷他命（Ketamine，俗名Ｋ他
    命）係經公告列為毒品危害防制條例第2條所規定之第3級毒
    品，非經許可不得販賣，竟意圖營利，並基於販賣毒品愷他
    命之犯意，分別為下列行為：
  (一)乙○○於民國（下同）96年10月23日傍晚5、6時許（原審誤
    載為晚上10時許），以其所有之SAMSUNG牌行動電話（內含
    SIM卡，序號為000000000000000號），在桃園縣桃園市○○
    ○○道，向真實姓名不詳綽號「阿水」之成年男子，以新臺
    幣（下同）40萬元價格，販入毒品愷他命（嗣扣案毒品愷他
    命12包，驗前總毛重共1015.18公克，包裝塑膠袋總重共約
    12.82公克，共取0.19公克鑑定用罄，驗餘總淨重共1002.17
    公克）後，伺機販售他人。嗣於翌（24）日凌晨0時25分許
    ，駕車行經同上市○○路與寶山街時，於警執行酒駕勤務時
    ，發現形跡可疑，上前盤查，並在其同意下，在右後座腳踏
    板及駕駛座前置物盒內查獲如附表一編號一所示之愷他命12
    包及其所有如附表一編號一至四所示之物。
  (二)乙○○於同年12月上旬某日，在同上市○○街附近，向綽號
    「小鄭」（鄭徵靖）之成年男子，以32萬元價格，販入毒品
    愷他命2包（扣案毒品愷他命2包，驗前總毛重2019.35公克
    ，包裝塑膠袋總重共約24.06公克，共取0.14公克鑑定用罄
    ，驗餘總淨重共1995.15公克）後，伺機販售他人。嗣於同
    年12月21日經警持拘票前往同上縣蘆竹鄉○○路○段84號7樓
    租屋處，在被告同意搜索下，於上開租屋處扣得乙○○所有
    如附表二編號一至六所示之物。
二、案經內政部警政署國道公路警察局及桃園縣政府警察局報請
    臺灣桃園地方法院檢察署檢察官偵查起訴。
    理  由
壹、程序部分：
一、按被告以外之人於審判外之言詞或書面陳述，除法律有規定
    者外，不得作為證據，刑事訴訟法第159條第1項固有明文；
    惟被告以外之人於審判外之陳述，雖不符刑事訴訟法第159
    條之1至第159條之4之規定，而經當事人於審判程序同意作
    為證據，法院審酌該言詞陳述或書面陳述作成時之情況，認
    為適當者，亦得為證據。當事人、代理人或辯護人於法院調
    查證據時，知有第159條第1項不得為證據之情形，而未於言
    詞辯論終結前聲明異議者，視為有前項之同意，同法第159
    條之5亦有明文。查證人林宣佑、徐鴻翔、吳鑑容於警詢之
    陳述，雖屬被告以外之人於審判外之言詞陳述，惟當事人及
    辯護人於審判程序對於上開證據方法之證據能力並未爭執，
    本院審酌前開證人於警詢之陳述，對認定犯罪事實之存否有
    其必要性，且均係於案發之初立即製作，對案發情況之記憶
    當甚為清晰，不致發生一般傳聞證據中證人記憶瑕疵之風險
    又上開言詞陳述作成時之情況，並無違法取供情形或其他程
    式上之瑕疵，引用其警詢中之陳述作為證據應屬適當認為以
    之為證據尚屬適當，依刑事訴訟法第159條之5之規定，自具
    證據能力。
二、按被告以外之人於偵查中向檢察官所為之陳述，除顯有不可
    信之情況者外，得為證據，刑事訴訟法第159條之1第2項亦
    有明文。經查：證人林宣佑於偵查中之陳述，係經檢察官諭
    知證人有具結之義務及偽證之處罰並命朗讀結文具結擔保其
    證言之真實性後，以證人身份，於檢察官面前完整、連續陳
    述其親身經歷，且查無證據顯示係遭受強暴、脅迫、詐欺、
    利誘等外力干擾情形，或在影響其心理狀況致妨礙其自由陳
    述等顯不可信之情況，而被告復未能提出上開證人在偵查中
    所述有其他顯不可信之情況，本院引用證人林宣佑於檢察官
    偵查中陳述作為證據應屬適當，依刑事訴訟法第159條之1第
    2項之規定，亦有證據能力。
三、本件認定事實引用之卷內其餘卷證資料（包含文書證據、物
    證等證據），並無證據證明係公務員違背法定程序所取得，
    被告及其選任辯護人於審判程序中復未於言詞辯論終結前表
    示異議，且卷內之文書證據及物證等，亦無刑事訴訟法第15
    9條之4之顯有不可信之情況或不得作為證據之情形，依刑事
    訴訟法第159條之5之規定，本件認定事實引用之所有文書證
    據、物證等，均有證據能力。
貳、實體部分：
一、認定犯罪事實所憑之證據及理由：
  (一)有關犯罪事實一(一)部分：
    上揭事實，迭據被告黃乙○○於偵查、原審準備程序、原審
    審理及本院審理時坦承不諱，其查獲情節亦經證人即員警林
    佑宣於警詢及偵查中證述明確（見96年度偵字第26450號偵
    查卷宗第35、118至119頁），復有桃園縣政府警察局保安隊
    扣押物品目錄表1份（見96年度偵字第26450號偵查卷宗第20
    頁）、扣押物品照片5張在卷（見96年度偵字第26450號偵查
    卷宗第41至43頁）及如附表編號一所示之白色細晶體12包扣
    案可證。該12包白色細晶體經送請內政部警政署刑事警察局
    鑑驗結果（編以號碼Ａ至Ｌ），經檢視均為白色細晶體，外
    觀型態均相似，驗前總毛重1015.18公克，包裝塑膠袋總重
    共約12.82公克，又隨機抽驗編號Ｊ、Ｋ、Ｌ鑑定，共取0.1
    9公克鑑定用罄，均檢驗出三級毒品愷他命（Ketamine，又
    稱Ｋ他命）成分，另隨機抽取編號Ｊ，測得純度96﹪，有該
    局96年11月27日刑鑑字第0960168906號鑑定書1份附卷可稽
    ，足認被告上開自白與事實相符。
  (二)有關犯罪事實一(二)部分：
    上揭事實，亦經被告於偵查、原審準備程序及原審審理中坦
    承不諱（見96年度偵字第30806號偵查卷宗第78頁），其拘
    提情節並經證人即被告友人徐鴻翔、證人即被告女友吳鑑容
    於警詢中證述明確（見96年度偵字第30806號偵查卷宗第14
    至15、18頁），復有國道公路警察局刑事警察隊搜索扣押筆
    錄、內政部警政署國道公路警察局刑事警察隊扣押物品目錄
    表1份（見96年度偵字第30806號偵查卷宗第22至24頁）、扣
    押物品照片8張在卷（見96年度偵字第30806號偵查卷宗第28
    至31頁）及如附表編號二所示之白色細晶體2包扣案可證。
    該2包白色細晶體經送請內政部警政署刑事警察局鑑驗結果
    （經該局分別編以號碼1、2），經檢視均為白色細晶體，外
    觀型態均相似，驗前總毛重2019.35公克，包裝塑膠袋總重
    共約24.06公克，又隨機抽驗編號1鑑定，取0.14公克鑑定用
    罄，檢驗出三級毒品愷他命（Ketamine，又稱Ｋ他命）成分
    測得純度98﹪，有該局97年1月9日刑鑑字第0960197105號鑑
    定書1份附卷可稽，足認被告上開自白亦與事實相符。至被
    告於本院準備程序固自承：「我有承認販賣二次第三級毒品
    。」等語，但同時辯稱：「（因為鄭徵靖之前賣過我假的Ｋ
    他命，所以我才於96年12月7日，騙他說我還要再跟他買Ｋ
    他命，我去他家我跟他理論，他自知理虧，毒品我拿走，沒
    有付錢。我不知道鄭徵靖的住址，鄭徵靖是案發後才知道他
    的名字。」等語，惟無償騙取愷他命一節，與其於偵查、原
    審準備程序及原審審理中供述之情節不符，且被告於本院審
    理時供稱：「（審判長問：你上次在準備程序說你跟小鄭買
    ，因為他賣過你假的Ｋ他命，後來他自知理虧，毒品你拿走
    ，沒有付錢，那次你是否跟他買？）我是假裝要跟他買，（
    審判長問：你沒有給他現金，他為什麼會交付你毒品？）我
    跟他說之前是假的，如果沒有換一批真的毒品給我，我要報
    警抓他。（審判長問：之前買的是否要賣的？）是吸食用的
    。（審判長問：既然是吸食的，後來才換，為什麼重量那麼
    多？）我就是要跟他騙。」等語，而衡情被告供稱前次係購
    買愷他命供己施用，數量應屬非多，豈有可能於事後再騙取
    愷他命驗餘總淨重高達1995.15公克之理，況被告所供在未
    支付價金之情況下，取得上開愷他命，亦與常情有違疑，被
    告嗣後否認有販入事實之目的，無非意在卸責，不足採信。
  (三)至被告於警詢時固供稱：「我曾自95年元月份起迄今有販售
    愷他命予不特定人牟利」等語；於原審聲請羈押庭亦供稱：
    「我在95年間年初開始販賣，一直到96年10月23日我被抓前
    ，這期間我有販賣Ｋ他命，我在95年7月以前在桃園販賣過
    很多次，我是賣給不詳的人，那時候1克是賣1千元，10克的
    話便宜1千元」、「（所以你賣Ｋ他命，有時候1公克賺1、2
    百，有時候1公克賺3、4百元」等語（見96年度聲羈字第107
    1號卷第8、9頁），但遍查卷內資料，尚乏確據證明被告前
    開自白與事實相符，自難認定其有販出之事實。
  (四)按販賣毒品罪，並不以販入之後復行賣出為構成要件，苟以
    營利為目的，將毒品販入或將之賣出，有一於此，其犯罪即
    經完成。至意圖販賣而持有毒品罪，則係以意圖販賣而販入
    以外之原因而持有，迨其持有之後始萌販賣之意圖，且尚未
    著手於賣出行為者，方克相當（最高法院94年度臺上字第53
    17號、91年度臺上字第1765號、90年度臺上字第1898號、88
    年度臺上字第3898號等判決意旨參照）。又按販賣第三級毒
    品愷他命係政府嚴予查緝之違法行為，非可公然為之，不論
    是瓶裝或紙包之毒品，均可任意分裝或增減其分量，而每次
    買賣之價量，亦隨時隨雙方關係之深淺、當時之資力、需求
    程度及對行情之認知等因素，機動的調整，被告亦可依買受
    人之需求按原包裝賣出或再分裝為小包出售，則無論以原包
    裝賣出或分裝後再行出賣之每包售價，均可因賺取價差而牟
    得利益，至為昭然。查被告自承販入第三級毒品愷他命意在
    賺取差價，其營利意圖至為灼然，至被告販入後雖未及賣出
    即遭查獲，但揆諸上揭說明，亦已構成毒品危害防制條例第
    4條第3項之販賣第三級毒品罪。本件事證明確，被告犯行堪
    以認定。
二、被告如事實一(一)、(二)所為，均係毒品危害防制條例第4條第3
    項之販賣第3級毒品罪。其販賣第3級毒品前後持有第3級毒
    品之低度行為，均為販賣第3級毒品之高度行為所吸收，均
    不另論罪。按所謂「集合犯」，係指立法者所制定之犯罪構
    成要件中，本即預定其數個同種類行為而反覆實行之犯罪而
    言；故是否集合犯之判斷，客觀上自應斟酌法律規範之本來
    意涵、實現該犯罪目的之必要手段、社會生活經驗中該犯罪
    必然反覆實行之常態及社會通念等；主觀上則視其反覆實施
    之行為是否出於行為人之一個犯意，並秉持刑罰公平原則，
    加以判斷之（最高法院96年度台上字第4762號判決意旨參照
    ）。又行為人販賣毒品，係基於營利之意圖，其多次販賣毒
    品之行為，未必皆出於行為人之1個犯意決定；且觀諸毒品
    危害防制條例第4條第3項販賣第三級毒品罪之構成要件文義
    ，實無從認定立法者本即預定該犯罪之本質，必有數個同種
    類行為而反覆實行之集合犯行，故有關販賣毒品之罪，難認
    係集合犯之罪，是依上開說明，被告所犯上開各次販賣行為
    間，犯意各別，罪名不同，應予分論併罰。
三、原審因予論罪科刑，固非無見。惟查：(一)原判決認定被告販
    入後未及賣出即遭查獲，係構成毒品危害防制條例第4條第3
    項之販賣第三級毒品罪，乃理由欄卻又論述：「被告自承賣
    愷他命有時候1公克賺1、2百元，有時候1公克賺3、4百元等
    語（見96年度聲羈字第10 71號卷第9頁），則被告既欲賺取
    差價即屬有償之行為」，似又認定被告有賣出圖利之行為，
    其事實與理由矛盾，自有未合。(二)如附表二編號二之物品為
    包裝愷他命之塑膠袋2個，乃原判決附表二編號二附著包裝
    物欄載為：「其中拾包以夾鍊袋包裝，共計拾個夾鍊袋；其
    中貳包以佰元鈔包裝，共計佰元鈔貳張。」，亦有違誤。被
    告上訴意旨，否認部分犯罪，固無足採，公訴人上訴理由，
    指摘原判決定應執行刑過輕，有違比例原則，雖亦不足取，
    但查原判決既有上開可議，要屬無可維持，應予撤銷改判。
    爰審酌被告無任何前科紀錄，有被告前案紀錄表在卷可稽，
    素行尚可，因蔽於私利，販賣第三級毒品愷他命，助長施用
    毒品惡習，並足以使購買施用者成癮，造成精神障礙與性格
    異常，甚至生命健康受損，戕害國人身體健康，並危及社會
    安全，原不宜寬縱，惟念被告於偵查及原審審理中坦承犯行
    ，犯罪後態度良好等一切情狀，分別量處如主文第2項所示
    之刑，並定其應執行之刑。至被告原審辯護人雖另稱：被告
    已供出毒品來源係向鄭徵靖之成年男子購買，應依毒品危害
    防制條例第17條規定減刑云云，惟前開條文係規定供出毒品
    來源，因而破獲者，始有其適用，最高法院95年度臺上字第
    545號著有判決可資參照。查被告為警查獲後，固於當日向
    警員供出毒品來源即綽號「阿水」、「小鄭」之成年男子及
    其聯絡方式（見96年度偵字第26450號卷第25頁、96 年度偵
    字第30806號偵查卷第9至10頁），嗣並供出「小鄭」即係鄭
    徵靖，惟經臺灣桃園地方法院檢察署檢察官、內政部警政署
    國道公路警察局及桃園縣政府警察局續行追查，並未查獲等
    情，有臺灣桃園地方法院檢察署檢察官97年5月22日甲○玲
    結96偵30806號字第38996號函、內政部警政署國道公路警察
    局於97年6月2日公局刑字第0970091930號及桃園縣政府警察
    局97年6月3日桃警刑字第0970060484號函各1紙在卷可稽（
    見原審卷第53、67及68頁），足認被告雖供其毒品來源，但
    並未破獲，與毒品危害防制條例第17條所定「因而破獲毒品
    來源」之要件不符，自無依前開規定減輕其刑之餘地，附此
    敘明。
四、沒收部分：
  (一)按毒品危害防制條例第18條第1 項前段之規定，應予沒收銷
    燬之毒品，以經查獲之第一、二級毒品為限。又毒品依其成
    癮性、濫用性及對社會危害性，共分為四級，上開條例並就
    製造、運輸、販賣、意圖販賣而持有、以非法方法使人施用
    、引誘他人施用及轉讓不同等級之毒品等行為，分別定其處
    罰。至施用或持有第三、四級毒品，因其可罰性較低，故未
    設處罰之規定，僅就施用及持有第一、二級毒品科以刑罰。
    然鑑於第三、四級毒品均係管制藥品，特於同條例第11條之
    1 明定無正當理由，不得擅自持有；第18條第1 項後段復規
    定查獲之第三、四級毒品，無正當理由而擅自持有者，沒入
    銷燬之。從而，依同條例第18條第1 項後段應沒入銷燬之毒
    品，專指查獲施用或持有之第三、四級毒品而言；倘係查獲
    製造、運輸、販賣、意圖販賣而持有、以非法方法使人施用
    、引誘他人施用或轉讓第三、四級毒品，既屬同條例相關法
    條明文規定處罰之犯罪行為，即非該條項應依行政程序沒入
    銷燬之範圍。又同條例第19條第1 項所定「供犯罪所用或因
    犯罪所得之物」，係指犯第4 條至第9 條、第12條、第13條
    或第14條第1 項、第2 項之罪所用或所得之物，不包括毒品
    本身在內，是尚不得援用此項規定為第三、四級毒品之沒收
    依據。再同條例對於查獲之製造、運輸、販賣、意圖販賣而
    持有、以非法方法使人施用、引誘他人施用及轉讓第三、四
    級毒品之沒收，並無特別規定，如其行為已構成犯罪，則該
    毒品即屬不受法律保護之違禁物，應回歸刑法之適用，依刑
    法第38條第1 項第1 款之規定沒收之，始為適法（最高法院
    96年度台上字第89、727 、728 及884 號判決意旨參照）。
    查本件警方於被告2次販賣第三級毒品行為時查扣如附表一
    編號一、附表二編號一所示之第三級毒品愷他命，均屬違禁
    物，不問屬於犯罪行為人與否，均應依刑法第38條第1項第1
    款規定宣告沒收。
  (二)另按毒品危害防制條例第19條第1 項規定：「犯第四條至第
    九條、第十二條、第十三條或第十四條第一項、第二項之罪
    者，其供犯罪所用或因犯罪所得之財物，均沒收之」，該條
    項有關沒收之規定，係刑法第38條第1 項第2 款、第3 項之
    特別規定，雖採義務沒收主義，但因無如同條例第18條第1
    項前段「不問屬於犯人與否均沒收」之規定，故供犯該項所
    列之罪所用之物，仍以屬於犯人所有者為限，始得宣告沒收
    。經查：
  (1)如附表一編號一包裝愷他命之夾鍊袋10個及佰元紙鈔2張、
    附表二編號二包裝愷他命之塑膠袋2個均具有防止毒品裸露
    、散逸，便於攜帶之功能，且已與毒品分別鑑秤其重量，與
    毒品即無難以析離而無法個別宣告沒收情事，從而包裝愷他
    命之前述夾鍊袋、紙鈔及塑膠袋均係供本案犯罪所用之物，
    且係被告所有，已據被告供明，應依同條例第19條第1項規
    定宣告沒收。至被告於本院審理時固具狀陳稱：如附表一編
    號一佰元紙鈔2張，係被告取得愷他命，為便利當天吸用，
    臨時以佰元紙鈔2張包裝，並非供販賣毒品所用之物云云，
    惟被告於原審審理時供稱：「扣案的Ｋ他命二包，是我伺機
    要販賣的」，而以佰元紙鈔2張包裝愷他命，自係供販賣毒
    品所用之物，被告辯稱該佰元紙鈔2張非供販賣毒品所用云
    云，無非空言，不足採信。
  (2)如附表一編號二所示之行動電話（含SIM卡1張），被告於警
    詢、偵查及原審審理中均供承係其所有，且其向真實姓名年
    籍不詳綽號「阿水」成年男子購買毒品時，「阿水」即係撥
    打該行動電話聯絡（見96年度偵字第26450號偵查卷宗第25
    、120頁及原審卷第38、89頁）；另如附表二編號五所示之
    行動電話（含SIM卡1張），被告於原審準備程序及審理中自
    承係其所有，供購買毒品者聯絡（尚未賣出）之用（見原審
    卷第38、123頁），又行動電話之服務需以SIM卡為使用介面
    ，各該公司於出租行動電話門號予者消費使用時，即同時提
    供SIM卡給消費者作為門號使用之介面，於各該公司接受消
    費者申辦門號並將該門號開通上線時，各該公司即將SIM卡
    之所有權移轉於消費者，於退租或拆機時不需繳回，故本件
    前開SIM卡係屬被告所有甚明，是依上開說明，如附表一編
    號二及附表二編號五所示之行動電話（含SIM卡）均係被告
    所有，供本件犯罪所用之物，均應依同條例第19條第1項規
    定宣告沒收。
  (3)如附表二編號二所示之磅秤、附表二編號三及四所示之分裝
    夾鍊袋，係供販賣毒品時秤重（磅秤）、分裝（分裝袋）所
    用，屬本件犯罪所用之物，且為被告所有，業據被告供陳在
    卷（見原審卷第38頁），均應依同條例第19條第1項規定宣
    告沒收。
四、不宣告沒收部分：
  (一)如附表一編號三及附表二編號六所示之行動電話，雖係被告
    所有，但非供本件犯罪所用之物，已據被告於原審準備程序
    及審理中供述甚詳（見原審卷第38、123頁），亦無其他積
    極證據足資認定該行動電話與本件犯罪有關，且非違禁物，
    乃不予宣告沒收。
  (二)如附表一編號四所示之現金，被告於警詢、偵查及原審審理
    中均供稱係會款等語（見96偵字第26450號卷第26、137頁及
    原審卷第38、89頁）；如附表二編號七所示之現金，被告於
    原審審理中供稱：係其所有，但非販賣毒品所得等語，則如
    附表一編號四及附表二編號七所示之現金，被告否認為販賣
    毒品所得，且本院亦認定被告未及販出毒品即遭警查獲，是
    以上開款項亦不予宣告沒收。
  (三)如附表二編號八所示之吸食器，與本件販賣毒品無關，亦不
    於本案宣告沒收，併此敘明。
據上論斷，應依刑事訴訟法第369條第1項前段、第364條、第299
條第1項前段，毒品危害防制條例第4條第3項、第19條第1項，刑
法第11條前段、第51條第5款、第38條第1項第1款，判決如主文
。
本案經檢察官侯千姬到庭執行職務。
中    華    民    國    97    年    12    月    17    日
                  刑事第十七庭  審判長法  官  趙功恆
                                      法  官  陳憲裕
                                      法  官  高明哲
以上正本證明與原本無異。
如不服本判決，應於收受送達後10日內向本院提出上訴書狀，其
未敘述上訴之理由者並得於提起上訴後10日內向本院補提理由書
（均須按他造當事人之人數附繕本）「切勿逕送上級法院」。
                                      書記官  梁淑時
中    華    民    國    97    年    12    月    17    日
附表一
┌──┬────────┬──┬─────────────────────┐
│編號│扣案物          │扣案│備註                                      │
│    │                │數量│                                          │
├──┼────────┼──┼────┬──────────┬─────┤
│ 一 │第三級毒品愷他命│拾貳│鑑定機關│重量                │附著包裝物│
│    │                │包  │毒品編號│                    │          │
│    │                │    ├────┼──────────┼─────┤
│    │                │    │A至L    │驗前總毛重1015.18 公│其中拾包以│
│    │                │    │        │克。                │夾鍊袋包裝│
│    │                │    │        │驗餘總毛重1002.17 公│，共計拾個│
│    │                │    │        │克（包裝塑膠袋總重約│夾鍊袋；其│
│    │                │    │        │12.82 公克，取0.19公│中貳包以佰│
│    │                │    │        │克鑑定用罄）        │元鈔包裝，│
│    │                │    │        │                    │共計佰元鈔│
│    │                │    │        │                    │貳張。    │
├──┼────────┼──┼────┴──────────┴─────┤
│ 二 │SAMSUNG 牌行動電│壹具│（內含SIM 卡壹張，序號為000000000000000號 │
│    │話              │    │ ）                                       │
├──┼────────┼──┼─────────────────────┤
│ 三 │BENQ牌行動電話  │共計│BENQ牌行動電話（內含SIM 卡壹張，序號為0705│
│    │SONY牌行動電話  │參具│00000000）                                │
│    │NOKIA牌行動電話 │    │SONY牌行動電話（內含SIM 卡壹張，序號為0205│
│    │                │    │00000000000）                             │
│    │                │    │NOKIA 牌行動電話（內含SIM 卡壹張，序號為02│
│    │                │    │00000000000000號）                        │
├──┼────────┼──┼─────────────────────┤
│ 四 │現金（面額新臺幣│貳佰│                                          │
│    │壹仟元）        │拾伍│                                          │
│    │                │張  │                                          │
└──┴────────┴──┴─────────────────────┘
附表二：
┌──┬────────┬──┬─────────────────────┐
│編號│扣案物          │扣案│備註                                      │
│    │                │數量│                                          │
├──┼────────┼──┼────┬──────────┬─────┤
│ 一 │第三級毒品愷他命│貳包│鑑定機關│重量                │附著包裝物│
│    │                │    │毒品編號│                    │          │
│    │                │    ├────┼──────────┼─────┤
│    │                │    │A1、A2  │驗前總毛重2019.35 公│包裝塑膠袋│
│    │                │    │        │克，取0.14公克鑑定用│2包（包裝 │
│    │                │    │        │罄，驗餘總毛重1995. │塑膠袋總  │
│    │                │    │        │15公克（包裝塑膠袋總│重約24.   │
│    │                │    │        │重約24.06公克）。   │06公克）。│
├──┼────────┼──┼────┴──────────┴─────┤
│ 二 │磅秤            │壹個│                                          │
├──┼────────┼──┼─────────────────────┤
│ 三 │分裝大夾鍊袋    │肆個│                                          │
├──┼────────┼──┼─────────────────────┤
│ 四 │分裝小夾鍊袋    │柒拾│                                          │
│    │                │柒個│                                          │
├──┼────────┼──┼─────────────────────┤
│ 五 │NOKIA牌行動電話 │壹具│（內含SIM卡壹張）                         │
├──┼────────┼──┼─────────────────────┤
│ 六 │NOKIA牌及SONY牌 │共計│（內均含SIM 卡壹張）                      │
│    │行動電話        │貳具│                                          │
├──┼────────┼──┼─────────────────────┤
│ 七 │現金（面額新臺幣│參拾│                                          │
│    │壹仟元）        │張  │                                          │
├──┼────────┼──┼─────────────────────┤
│ 八 │愷他命吸食器    │壹個│                                          │
└──┴────────┴──┴─────────────────────┘
附錄：本案論罪科刑法條全文
毒品危害防制條例第4條
製造、運輸、販賣第一級毒品者，處死刑或無期徒刑；處無期徒
刑者，得併科新臺幣1 千萬元以下罰金。
製造、運輸、販賣第二級毒品者，處無期徒刑或7 年以上有期徒
刑，得併科新臺幣7 百萬元以下罰金。
製造、運輸、販賣第三級毒品者，處5 年以上有期徒刑，得併科
新臺幣5 百萬元以下罰金。製造、運輸、販賣第四級毒品者，處
3 年以上10年以下有期徒刑，得併科新臺幣3 百萬元以下罰金。
製造、運輸、販賣專供製造或施用毒品之器具者，處1 年以上7
年以下有期徒刑，得併科新臺幣1 百萬元以下罰金。
前五項之未遂犯罰之。


司法院資訊處製作；財團法人民間司法改革基金會備份。
